【裁判字號】    97,訴,1448
【裁判日期】    971209
【裁判案由】    違反毒品危害防制條例
【裁判全文】
臺灣屏東地方法院刑事判決              97年度訴字第1448號
公  訴  人  臺灣屏東地方法院檢察署檢察官
被      告  甲○○
上列被告因違反毒品危害防制條例案件，經檢察官提起公訴（97
年度毒偵字第1951號），被告於本院準備程序進行中，就被訴事
實為有罪之陳述，經本院告知簡式審判程序意旨，並聽取當事人
之意見後，本院合議庭裁定由受命法官獨任依簡式審判程序審理
，判決如下：
    主  文
甲○○施用第一級毒品，累犯，處有期徒刑拾月。
    事  實
一、甲○○前於民國94年間，因竊盜案件，經臺灣桃園地方法院
    以94年度易字第1582號判處有期徒刑1年，經減刑為有期徒
    刑6月確定，於96年7月16日縮刑期滿執行完畢。復於95年間
    ，因施用毒品案件，經臺灣桃園地方法院以95年度毒聲字第
    406號裁定送觀察勒戒後，因認有繼續施用毒品傾向，再經
    同院以95年度毒聲字第1046號裁定送強制戒治，嗣於96年4
    月30日停止其處分，並經臺灣桃園地方法院檢察署檢察官以
    96年度戒毒偵字第132號為不起訴處分確定。詎其仍不知悔
    改，明知海洛因業經公告列為毒品危害防制條例之第一級毒
    品，不得非法持有、施用，竟基於施用第一級毒品之犯意，
    於97年7月28日某時許，在屏東縣恆春鎮○○里○○路31 號
    住處，以將海洛因粉末摻水置入其所有之針筒後注射血管之
    方式，施用第一級毒品海洛因1次。嗣於97年7月31日上午某
    時許，在屏東縣恆春鎮○○路某處，為警查見甲○○係轄區
    毒品列管人口，於盤查後經其同意採集尿液檢驗，呈現可待
    因、嗎啡陽性反應，而悉上情。
二、案經屏東縣政府警察局恆春分局報告臺灣屏東地方法院檢察
    署檢察官偵查起訴。
    理  由
一、本件被告甲○○所犯係死刑、無期徒刑或最輕本刑為3年以
    上有期徒刑以外之罪，亦非屬臺灣高等法院管轄第一審之案
    件，其於準備程序中就被訴事實為有罪之陳述，經本院告知
    簡式審判程序之旨，並聽取當事人意見後，經本院合議庭依
    刑事訴訟法第273條之1第1項規定裁定由受命法官獨任進行
    簡式審判程序。又簡式審判程序之證據調查，依刑事訴訟法
    第273條之2規定，不受同法第159條第1項審判外陳述排除之
    限制；再被告對於卷內各項證據均不爭執證據能力，復無事
    證顯示有何違法取得或類此瑕疵之情，故卷內所列各項證據
    ，自均有證據能力，合先敘明。
二、上揭犯罪事實，業據被告坦承不諱，又其於97年7月31日10
    時40分許為警採集之尿液送驗結果，亦呈可待因、嗎啡陽性
    反應，有臺灣檢驗科技股份有限公司於97年8月19日出具之
    濫用藥物尿液檢驗報告、屏東縣政府警察局恆春分局辦理毒
    品危害防制條例案件尿液送檢人真實姓名對照表各1紙附卷
    可稽（見警卷第6、7頁）。是認被告上開任意性自白，核與
    事實相符，堪以採信。綜上，本件事證明確，被告上揭犯行
    足可認定，應依法論科。
三、查被告前因施用毒品案件，經法院裁定送觀察勒戒、強制戒
    治等情，有其前案紀錄表及刑案資料查註紀錄表各1份為憑
    ，其於觀察勒戒、強制戒治執行完畢後，5年內再犯毒品危
    害防制條例第10條第1項之罪，是依同條例第23條第2項之規
    定，應予依法追訴。按海洛因係毒品危害防制條例第2條第2
    項第1款所定之第一級毒品。核被告所為，係犯毒品危害防
    制條例第10條第1項之施用第一級毒品罪。被告非法持有第
    一級毒品海洛因進而施用，其持有之低度行為應被施用之高
    度行為所吸收，不另論其非法持有第一級毒品之罪。查被告
    有如事實欄所載之犯罪科刑執行情形，有上開前案紀錄資料
    在卷可參，其於徒刑執行完畢後，5年內故意再犯本件有期
    徒刑以上之施用第一級毒品罪，為累犯，應依刑法第47 條
    第1項之規定加重其刑。爰審酌被告前經法院裁定送觀察勒
    戒、強制戒治執行完畢，仍不知悔改、警惕，猶繼續施用毒
    品，本不宜寬貸，惟念此乃自戕行為，及被告犯後已坦承犯
    行不諱、表示悔悟等一切情狀，量處如主文所示之刑，以示
    懲儆。
四、末查，上開被告所有供其本件犯行所用之注射針筒，並未扣
    案，且於查獲前已遭被告丟棄而滅失乙節，業經被告於本院
    審理時供述明確在卷，是已無沒收之必要，爰不宣告沒收，
    併此敘明。
據上論斷，應依刑事訴訟法第273條之1第1項、第299條第1項前
段，毒品危害防制條例第10條第1項，刑法第11條前段、第47條
第1項，判決如主文。
本案經檢察官許大偉到庭執行職務。
中    華    民    國    97    年     12   月     9    日
                  刑事第四庭  法  官  江振源
以上正本證明與原本無異。
如不服本判決，應於判決送達後10日內向本院提出上訴狀（應附
繕本），其未敘述上訴理由者，應於上訴期間屆滿後20日內補提
理由書狀於本院，上訴於臺灣高等法院高雄分院。
中    華    民    國    97    年     12   月    10    日
                              書記官  潘豐益
附錄本判決論罪科刑法條：
毒品危害防制條例第10條第1項
施用第一級毒品者，處6月以上5年以下有期徒刑。


司法院資訊處製作；財團法人民間司法改革基金會備份。
